【裁判字號】    90,交聲,21
【裁判日期】    900928
【裁判案由】    違反道路交通管理處罰條例聲明異議
【裁判全文】
臺灣新竹地方法院交通事件裁定                        九十年度交聲字第二一號
    移
    異議人即
    受處分人  甲○○
右列受處分人因違反道路交通管理處罰條例案件，對於交通部公路局新竹區監理所新
竹市監理站民國九十年三月十二日竹監新五字第５１－４７１９９號之違反道路交通
管理事件裁決書，聲明異議，本院裁定如左：
    主  文
異議駁回。
    理  由
一、按汽車駕駛人，駕駛汽車有左列情形之一者，處新臺幣六千元以上一萬二千元以
    下罰鍰，並當場禁止其駕駛及吊扣其駕駛執照六個月。因而肇事致人受傷者，並
    吊扣其駕駛執照一年；致人重傷或死亡者，吊銷其駕駛執照，並不得再核發：一
    、酒精濃度超過規定標準。道路交通管理處罰條例第三十五條第一項第一款定有
    明文。
二、原處分意旨略以﹕受處分人即異議人甲○○於民國八十七年七月十日下午三時二
    十分許，駕駛車號ＪＱ－９０２０號自用小客車，在新竹市○○路○段一０六號
    前，因酒後駕車，肇事，致使張永利受傷，經新竹市警察局第二分局警備隊隊員
    鍾國強製單舉發。嗣經交通部公路局新竹區監理所新竹市監理站以違反道路交通
    管理處罰條例第三十五條第一項第一款及違反道路交通管理事件統一裁罰標準及
    處理細則第四十四條第一項之規定，裁處罰鍰新臺幣一萬二千元整及吊扣駕駛執
    照十二個月。
三、聲明異議意旨略以：與傷者發生事故的是異議人即受處分人的太太林水柳，且林
    水柳肇事後，於情急中招攬計程車將該名駕駛送醫治療，致異議人一人徒留現場
    ，警員誤將異議人為該汽車駕駛人而予酒精測試並開單，異議人始拒絕於告發單
    上簽名，異議人並非事故之駕駛人，本件並無證據證明異議人有違規之行為，爰
    以撤銷原裁決等等。
四、經查：
（一）異議人即受處分人甲○○確有於前開時、地，因酒後駕車，肇事，致人受傷之
      事實，(1)已據證人即當時被異議人撞傷之張永利到庭證述明確；(2)並有證人即
      事故發生後經路人報警而至現場處理之警員鍾國強結證屬實；(3)並有事故發生
      後警員對異議人所作之酒精測試單及新竹市警察局舉發違反道路交通管理事件
      通知單各一紙在卷可證；(4)此外，復有警員鍾國強所製作之肇事現場圖、道路
      交通事故調查報告表各一紙及肇事現場照片九幀附卷可查。
（二）異議人雖辯稱「肇事者並不是我，而是我太太林水柳，且她肇事後，於情急中
      招攬計程車將該名駕駛送醫治療」等等。此項辯解依據下列理由認無可採：
  １、異議人雖為如上之辯稱，然經本院傳訊證人即異議人之妻林水柳卻證稱：當天
      車子是我開的，有一個女子騎車過來撞到我們的右照後鏡，因為我要趕銀行三
      點半，我叫我先生處理，我就先走了等語，則異議人之前開辯稱與證人林水柳
      之證詞已有矛盾而不相符合，其辯稱是否真實已有可疑。
  ２、再證人即張永利於本院訊問時證稱：「（問：車禍發生之後，誰把你送醫？）
      我打電話叫我朋友來，我朋友就在對面的汽車公司上班，我朋友看我受傷，就
      先送我就醫，另一個朋友留在現場」、「（問：他（甲○○）車上有無人送你
      去醫院？）沒有」等語，是足可證明異議人前開辯稱顯屬不實，而不足採。
  ３、再異議人自事故發生後警員到場處理起至檢察官偵查中從未指稱自己不是駕駛
      人等情，亦有異議人於當時所作之酒測，異議人於肇事現場圖駕駛人欄上之親
      筆簽名，及經證人張永利提起告訴時，異議人於警訊、偵查中均以駕駛人即肇
      事者之身分應訊可資證明，甚且事後雙方和解而由告訴人張永利撤回對異議人
      之告訴，而由檢察官製作之不起訴處分書亦係以異議人為駕駛者即被告身分所
      為，亦經本院調閱該卷卷宗確認屬實（臺灣新竹地方法院檢察署八十八年度偵
      字第七四七號），並有該不起訴處分書在卷可證。
（三）綜上，本法庭認異議人確係上開事故發生時之駕駛人，並參諸有酒測單及證人
      張永利、鍾國強亦證稱異議人當時確有喝酒情形，異議人空言辯稱並非駕駛人
      等等，顯為事後卸責之詞而不足採信。是原處分機關即交通部公路局新竹區監
      理所依首開條例及違反道路交通管理事件統一裁罰標準及處理細則第四十四條
      第一項之規定，逕行裁決處異議人罰鍰新臺幣一萬二千元及吊扣駕駛執照十二
      個月，經核並無不合，故異議人之異議為無理由，應予駁回。
五、應依道路交通案件處理辦法第十九條，裁定如主文。
中      華      民      國    九十      年      九      月    二十八    日
                                    臺灣新竹地方法院交通法庭
                                        法  官  馮  俊  郎
右正本證明與原本無異。
如不服本裁定，應於裁定送達後五日內向本院提出抗告狀。
                                        書記官  鄭  姿  萍
中      華      民      國    九十      年      九      月    二十八    日


司法院資訊處製作；財團法人民間司法改革基金會備份。
